# 请教陈版：一般企业之间财务担保合同，收入确认期间

提问人：江天Justin 时间：2020-01-06 10:36:17
陈老师您好
想咨询一下，一般企业之间的财务担保合同，按企业会计准则解释第 5 号，是在“在财务担保合同期间内”按照合理的基础进行摊销，计入各期损益。
这个担保合同期间，指的是“担保合同生效期间”，还是“担保期间”
比如A给B做担保，收钱，担保费合同，生效期间，可能是签订即生效，假设担保费合同是2019.1.1生效，主合同借款期 1 年，担保期在主合同届满后 2 年。那么，担保费确认收入的期间，是2019.1.1开始，算 3 年，还是2019.12.31开始，算 2 年？
谢谢陈老师
祝老师生活愉快

回答人：chenyiwei
一般情况下，是按照被担保的主债务的剩余期限摊销。担保法之所以规定担保期限是主债务到期后 2 年，是与民法中关于诉讼时效的规定衔接，以确保债权人依据担保合同向担保人追索时，所依据的担保合同仍是有效的。但在实际操作中，如果主合同到期后顺利还本付息完毕，则在剩余的 2 年期间内事实上不会导致额外的付款责任，所以无需将主债务到期后的 2 年纳入相关负债的摊销期间。